臺灣桃園地方法院民事判決
 111年度訴字第1148號
原      告  張玲秋    應受送達處所詳卷
被      告  高振家  


上列當事人間因強盜案件，原告提起刑事附帶民事訴訟，經本院
刑事庭裁定移送前來，本院於民國111年9月20日言詞辯論終結，
判決如下：
    主  文
被告應給付原告新臺幣壹佰貳拾捌萬肆仟肆佰壹拾參元，及自民
國一一○年十二月二十四日起至清償日止，按週年利率百分之五
計算之利息。
訴訟費用由被告負擔。
本判決於原告以新臺幣肆拾貳萬捌仟元供擔保後，得假執行。
    事實及理由
一、訴狀送達後，原告不得將原訴變更或追加他訴。但被告同意
    者，不在此限。被告於訴之變更或追加無異議，而為本案之
    言詞辯論者，視為同意變更或追加。民事訴訟法第256條第1
    項第1款、第2項定有明文。本件原告起訴時，聲明：⑴被告
    應給付原告新臺幣（下同）1,834,395元，及自起訴狀繕本
    送達翌日起至清償日止，按週年利率百分之5計算之利息；⑵
    願供擔保請准宣告假執行，嗣變更為如後開之聲明，被告於
    訴之變更無異議，而為本案之言詞辯論，依前開規定及說明
    ，原告訴之變更為合法，應予准許。
二、原告主張：
（一）被告因積欠債務，竟意圖為自己不法之所有，基於攜帶兇
      器強盜取財之犯意，於民國110年8月1日夜間6時30分許，
      先駕駛車牌號碼：000-0000號租賃小客車前往桃園市桃園
      區民權路旁文昌公園地下停車場停放，再攜帶客觀上具有
      危險性足以對人之生命身體安全構成威脅而可供兇器使用
      之含辣椒成分噴霧劑，步行前往址設：桃園市○○區○○路00
      0號之金東華銀樓，被告於同日晚間7時許進入金東華銀樓
      後，向店主之妻即原告稱欲選購結婚金飾，原告不疑有他
      ，取出金飾盤供被告挑選，被告假意詢問是否接受信用卡
      付費，趁隙自其褲子口袋內取出上開噴霧劑朝原告臉部持
      續噴灑，致原告因眼部刺痛不堪而不能抗拒，被告旋抓取
      金飾盤逃離而取得黃金項鍊11條（其中1條業經警方起獲
      歸還店家，剩餘未扣案之10條金價至少為1,284,413元）
      ，原告尚因此受有雙眼結膜炎合併乾眼症，並因追呼被告
      時跌倒致兩側膝部挫擦傷。經警獲報調閱監視器，循線查
      悉上情。
（二）被告前述行為，乃故意不法侵害原告之所有權，致原告受
      有損害，原告得依侵權行為之法律關係，請求被告按其盜
      取且未歸還之黃金項鍊價值賠償等語。
（三）並聲明：⑴被告應給付原告128萬4,413元，及自起訴狀繕
      本送達翌日起至清償日止，按週年利率百分之5計算之利
      息；⑵願供擔保請准宣告假執行。
三、被告則以：
（一）原告的損害金額應如刑案判決所認定等語，以資抗辯。
（二）並答辯聲明：原告之訴駁回。
四、因故意或過失，不法侵害他人之權利者，負損害賠償責任。
    負損害賠償責任者，除法律另有規定或契約另有訂定外，應
    回復他方損害發生前之原狀。因回復原狀而應給付金錢者，
    自損害發生時起，加給利息。第一項情形，債權人得請求支
    付回復原狀所必要之費用，以代回復原狀。民法第184條第1
    項前段、第213條定有明文。
五、經查，本件原告主張前開事實，並提出被告於警詢、偵訊及
    本院刑事庭審理時之陳述、桃園市政府警察局桃園分局搜索
    、扣押筆錄、桃園分局扣押物品目錄表、桃園市政府警察局
    景福派出所照片黏貼紀錄表、受（處）理案件證明單、受理
    各類案件紀錄表、晨暘診所診斷證明書、惠安眼科診所診斷
    證明書附卷可稽（見臺灣桃園地方檢察署110年度他字第547
    3號卷第169至172頁、110年度偵字第28419號卷第17至21、3
    9至43、47至53、57至61、79至95、281至283、295至298、3
    75至377頁、110年度聲押字第362號卷第13、14頁；本院刑
    事庭110年度訴字第1174號卷第39至41、121至124、173頁）
    ，且為被告所不爭執，堪可採認。被告故意不法侵害原告的
    所有權，致原告受有損害，原告依民法第184條第1項前段規
    定，請求被告按其盜取且未歸還之黃金項鍊價值賠償1,284,
    413元，及自起訴狀繕本送達翌日即110年12月24日起至清償
    日止，按週年利率百分之5計算之利息，為有理由，應予准
    許，並酌定相當擔保金額准許其假執行之聲請。
六、本件事證已臻明確，兩造其餘主張及陳述，核與本判決結果
    不生影響，毋庸逐一論述，附此敘明。
七、末按法院為終局判決時，應依職權為訴訟費用之裁判；又訴
    訟費用，由敗訴之當事人負擔。民事訴訟法第87條第1項、
    第78條定有明文。本件訴訟費用應由被告負擔，爰判決如主
    文第2項。
八、據上論結，本件原告之訴為有理由，依民事訴訟法第78條，
    判決如主文。
中    華    民    國    111   年     9    月    23    日
                  民事第二庭  法  官  孫健智
正本係照原本作成。
如對本判決上訴，須於判決送達後二十日內向本院提出上訴狀。
如委任律師提起上訴者，應一併繳納上訴審裁判費。　　　　　
中　　華　　民　　國　　111 　年　　9 　　月　　26　　日
                              書記官  鄧竹君